ACORDAO-COMPLETO-2419272

ACÓRDÃO DE RELAÇÃO

ACÓRDÃO DE RELAÇÃO 7810/2020 ATA 24/2020 - PRIMEIRA CÂMARA

Acórdão 7810/2020-TCU-Primeira Câmara
Os Ministros do Tribunal de Contas da União ACORDAM, por unanimidade, de acordo com os pareceres emitidos nos autos:
com fundamento nos arts. 1º, inciso I, 16, inciso II, 18 e 23, inciso II, da Lei 8.443/1992, c/c os arts. 1º, inciso I, 143, inciso I, alínea "a", 208 e 214, inciso II, do Regimento Interno/TCU, em julgar regulares com ressalva, em face das falhas apontadas, as contas dos responsáveis a seguir, dando-lhes quitação:
a.1) Reynaldo Aben Athar de Sousa, em razão de fragilidades na fiscalização de contratos de prestação de serviços terceirizados prestados com cessão de mão de obras, de modo a resguardar o atendimento do interesse público e garantir o cumprimento das obrigações contratuais, legais, trabalhistas e previdenciárias da empresa contratada, e de ausência de comprovação da manutenção das condições de habilitação, como condição de prorrogação contratual (Constatações 3.2.1.2 e 3.2.1.3 do Relatório de Auditoria da CGU 201701035) ;
a.2) Djair Fiorillo Lopes, em razão de fragilidades na fiscalização de contratos de prestação de serviços terceirizados prestados com cessão de mão de obras de modo, a resguardar o atendimento do interesse público e garantir o cumprimento das obrigações contratuais, legais, trabalhistas e previdenciárias da empresa contratada (Constatação 3.2.1.2 do Relatório de Auditoria da CGU 201701035) ;
com fundamento nos arts. 1º, inciso I, 16, inciso I, 17 e 23, inciso I, da Lei 8.443/1992 c/c os arts. 1º, inciso I, 143, inciso I, alínea "a", 207 e 214, inciso I, do Regimento Interno/TCU, em julgar regulares as contas dos demais responsáveis, dando-lhes quitação plena;
informar o conteúdo deste acórdão, juntamente com a instrução (peça 12) , ao Ministério do Desenvolvimento Regional e à Secretaria Executiva do Ministério do Desenvolvimento Regional, bem como ao Ministério de Transparência, Fiscalização e Controle.
1. Processo TC-Processo 034.897/2017-8 (PRESTAÇÃO DE CONTAS - Exercício: 2016) 
	1.1. Responsáveis: Carlos Antonio Vieira Fernandes (XXX.608.784-XX) ; Diogo Peres Neto (XXX.454.178-XX) ; Djair Fiorillo Lopes (XXX.747.111-XX) ; Emilia Maria Silva Ribeiro Curi (XXX.910.701-XX) ; Gilma Gomes Maciel (XXX.748.281-XX) ; Jose Pereira da Silva (XXX.571.261-XX) ; Laercio Roberto Lemos de Souza (XXX.085.224-XX) ; Luiz Otávio Oliveira Campos (XXX.575.532-XX) ; Reynaldo Aben Athar de Sousa (XXX.310.091-XX) 
	1.2. Órgão/Entidade: Secretaria Executiva do Ministério da Integração Nacional
	1.3. Relator: Ministro Bruno Dantas
	1.4. Representante do Ministério Público: Procurador Marinus Eduardo de Vries Marsico
	1.5. Unidade Técnica: Secretaria de Infraestrutura Hídrica, de Comunicações e de Mineração (SeinfraCOM) .
	1.6. Representação legal: não há.
	1.7. Determinações/Recomendações/Orientações: não há.

Primeira Câmara

Carlos Antonio Vieira Fernandes (XXX.608.784-XX); Diogo Peres Neto (XXX.454.178-XX); Djair Fiorillo Lopes (XXX.747.111-XX); Emilia Maria Silva Ribeiro Curi (XXX.910.701-XX); Gilma Gomes Maciel (XXX.748.281-XX); Jose Pereira da Silva (XXX.571.261-XX); Laercio Roberto Lemos de Souza (XXX.085.224-XX); Luiz Otávio Oliveira Campos (XXX.575.532-XX); Reynaldo Aben Athar de Sousa (XXX.310.091-XX)

BRUNO DANTAS

não há.

PRESTAÇÃO DE CONTAS (PC)

Secretaria de Infraestrutura Hídrica, de Comunicações e de Mineração (SeinfraCOM).